臺灣臺中地方法院刑事判決　　　　　　　96年度訴字第1124號
公　訴　人　臺灣臺中地方法院檢察署檢察官
被　　　告　丙○○○
選任辯護人　鞠金蕾律師
被　　　告　甲○○
　　　　　　　　　　（
指定辯護人　本院公設辯護人乙○○
上列被告因毒品危害防制條例案件，經檢察官提起公訴（96年度
偵字第4313號、5867號），本院判決如下：
    主  　文
丙○○○共同販賣第二級毒品，處有期徒刑參年捌月，扣案之第
二級毒品N,N-二甲基安非他命拾包（驗後總毛重貳捌點陸伍公克
、空包裝總重捌點捌公克）沒收銷燬之。
甲○○共同販賣第二級毒品，處有期徒刑參年捌月，扣案之第二
級毒品N,N-二甲基安非他命拾包（驗後總毛重貳捌點陸伍公克、
空包裝總重捌點捌公克）沒收銷燬之；又明知為禁藥而轉讓，處
有期徒刑拾月。應執行有期徒刑肆年伍月，扣案之第二級毒品N,
N-二甲基安非他命拾包（驗後總毛重貳捌點陸伍公克、空包裝總
重捌點捌公克）沒收銷燬之。
    犯罪事實
一、甲○○前因恐嚇取財案件，於民國九十年一月十二日經本院
    判處有期徒刑七月確定，於九十年九月十一日執行完畢（未
    構成累犯）。丙○○○、甲○○均明知N,N-二甲基安非他命
    為毒品危害防制條例第二條第二項第二款所管制之第二級毒
    品，依法不得販賣，竟意圖營利，共同基於販賣第二級毒品
    之犯意，由丙○○○出資新臺幣（下同）十萬元，在甲○○
    引介下，二人於九十五年十月間共同前往臺中市○○路附近
    ，透過一名不詳年籍、綽號「阿乾」之成年男子，向另一名
    不詳年籍之成年男子，販入N,N-二甲基安非他命一兩，再由
    丙○○○保管之，準備賣予其子之朋友或其他不特定人，欲
    以每包賺取五百元之差價而營利（實際上並未賣出）。嗣於
    九十六年二月五日下午十七時二十分許，為警在臺中市西屯
    區○○○路二三三巷三號九樓之一丙○○○之住處查獲，並
    扣得N,N-二甲基安非他命十包（驗前總毛重28.73公克，嗣
    因鑑驗使用0.08公克，空包裝總重8.8公克）。甲○○另明
    知甲基安非他命類藥品業經行政院衛生署公告禁止於醫療上
    使用，屬藥事法第二十二條第一項第一款所稱之禁藥，不得
    轉讓，竟基於轉讓禁藥之犯意，於九十六年二月二十七日二
    十一時三十分許，在其臺中縣大里市○○路○段二三二巷六
    九號住處，轉讓少許甲基安非他命毒品供詹惠貞施用。旋於
    九十六年二月二十七日二十一時四十分許，為警在甲○○上
    開住處查獲，並扣得甲○○所有供己施用之甲基安非他命三
    包（總毛重1.05公克）、安非他命吸食器一組、電子磅秤一
    個、分裝袋一包、杓子二支及行動電話二具。
二、案經臺中市警察局移送臺灣臺中地方法院檢察署檢察官偵查
    起訴。
    理  　由
一、訊據被告丙○○○、甲○○對上開犯罪事實均坦白承認，核
    與證人詹惠貞於偵查中證述之情節相符，並有N,N-二甲基安
    非他命十包扣案可稽。而該十包毒品，經內政部警政署刑事
    警察局鑑驗結果，確均含第二級毒品N,N-二甲基安非他命成
    分（驗前總毛重28.73公克，因鑑驗使用0.08公克，驗前總
    純質淨重約19.41公克，空包裝總重8.8公克），此有該局九
    十六年三月二十一日刑鑑字第0960035212號鑑定書在卷可憑
    。本案事證明確，被告二人犯行洵堪認定。
二、按販賣毒品罪，並不以販入之後復行賣出為構成要件，苟以
    營利為目的，將毒品販入或將之賣出，有一於此，其犯罪即
    經完成（最高法院八十八年度台上字第二三九八號、八十八
    年度台上字第三八九八號、八十九年度台上字第一六八○號
    、八十九年度台上字第三四三四號、九十年度台上字第一二
    ○四號、九十年度台上字第二○四六號、九十年度台上字第
    三七九三號、九十年度台上字第七○三○號判決要旨參照）
    。又按甲基安非他命亦係毒品危害防制條例二條第二項第二
    款所規定之第二級毒品，且安非他命類藥品業經行政院衛生
    署於六十九年十二月八日以衛署藥字第301124號、七十九年
    十月九日以衛署藥字第904142號公告禁止於醫療上使用，而
    屬藥事法第二十二條第一項第一款所稱之「禁藥」。又藥事
    法第八十三條第一項轉讓禁藥罪之法定刑為七年以下有期徒
    刑，得併科新臺幣五百萬元以下罰金，較毒品危害防制條例
    第八條第二項轉讓第二級毒品罪之法定刑為重。藥事法第八
    十三條第一項係於九十三年四月二十一日修正公布，同年月
    二十三日起施行，為毒品危害防制條例之後法。毒品之範圍
    尚包括影響精神物質與其製品。而藥事之管理，亦非僅止於
    藥品之管理。又毒品未必係經公告之禁藥，禁藥亦未必為毒
    品。毒品危害防制條例與藥事法二者，並無必然之特別法與
    普通法關係。故除有轉讓之第二級毒品達毒品危害防制條例
    第八條第六項之一定數量，經依法加重後之法定刑較藥事法
    第八十三條第一項之法定刑為重之情形外，因藥事法第八十
    三條第一項為後法，且為重法，應優先適用藥事法處罰（臺
    灣高等法院暨所屬法院九十四年法律座談會刑事類提案第八
    號結論意旨參照）。本案被告甲○○僅轉讓少許甲基安非他
    命予證人詹惠貞施用，未達行政院九十三年一月七日院台法
    字第0930080551號令頒轉讓持有毒品加重其持之數量標準第
    二條關於第二級毒品在十公克以上之規定，故依法規競合，
    以重法優於輕法之適用法則，本案關於被告甲○○轉讓甲基
    安非他命類部分，自應適用藥事法論處。
三、核被告丙○○○所為，係犯毒品危害防制條例第四條第二項
    販賣第二級毒品罪。被告甲○○所為，係犯毒品危害防制條
    例第四條第二項販賣第二級毒品罪及藥事法第八十三條第一
    項之轉讓禁藥罪。被告二人持有第二級毒品N,N-二甲基安非
    他命之低度行為，為販賣毒品之高度行為所吸收；被告甲○
    ○轉讓第二級毒品甲基安非他命前持有第二級毒品之低度行
    為，為轉讓毒品之高度行為所吸收，均不另論罪。被告二人
    就販賣第二級毒品犯行部分，有犯意聯絡及行為分擔，為共
    同正犯。被告二人購入本案之第二級毒品N,N-二甲基安非他
    命後，準備販售，惟尚未實際賣出，即已遭警查獲，且販入
    之數量尚非甚鉅，尚未造成無可彌補之危害，犯罪之情狀尚
    可憫恕，爰均依刑法第五十九條規定，減輕其刑。被告甲○
    ○所犯二罪應予分論併罰。爰審酌被告二人不思正當工作營
    生，竟為謀個人私利，無視於國家杜絕毒品犯罪之禁令，販
    入第二級毒品，又被告甲○○任將所持有之第二級毒品甲基
    安非他命無償交付他人施用，使受讓之吸毒者更加產生依賴
    性及成癮性，所為嚴重戕害國民健康與社會治安，惡性非輕
    ；再參以被告二人之智識程度、犯罪動機、目的、手段、犯
    罪分工情形，及犯後均能坦承犯行，頗具悔意之態度等一切
    情狀，分別量處如主文所示之刑，就被告甲○○部分並定其
    應執行之刑，以示懲儆。扣案之第二級毒品N,N-二甲基安非
    他命十包（驗前總毛重28.73公克，鑑驗使用0.08公克，故
    驗後總毛重28.65公克，空包裝總重8.8公克），屬於第二級
    毒品，不問屬於犯人與否，爰依毒品危害防制條例第十八條
    第一項前段之規定，宣告沒收銷燬之。至於扣案之甲基安非
    他命三包（總毛重1.05公克）、安非他命吸食器一組、電子
    磅秤一個、分裝袋一包、杓子二支等物，係被告甲○○所有
    供其施用第二級毒品所用之物，行動電話二具則僅供其日常
    聯絡使用，業據被告甲○○供明在卷，故均與本案販賣或轉
    讓毒品犯行無關，爰不予宣告沒收，附予敘明。
據上論斷，應依刑事訴訟法第二百九十九條第一項前段，毒品危
害防制條例第四條第二項、第十八條第一項前段，藥事法第八十
三條第一項，刑法第十一條前段、第二十八條、第五十九條、第
五十一條第五款，判決如主文。
中　　華　　民　　國　　96　　年　　5　　月　　16 　　日
                  刑事第十二庭  審判長法  官 　莊深淵
                                      法　官 　廖慧如
                                      法　官 　蔡建興
上正本證明與原本無異。
如不服本判決，應於送達後十日內向本院提出上訴狀（須附繕本
），上訴於臺灣高等法院臺中分院。
                                      書記官   黃英寬
中　　華　　民　　國　　96　　年　　5　　月　　16 　　日
附錄本案論罪科刑法條全文：
毒品危害防制條例第四條：
製造、運輸、販賣第一級毒品者，處死刑或無期徒刑；處無期徒
刑者，得併科新臺幣一千萬元以下罰金。
製造、運輸、販賣第二級毒品者，處無期徒刑或七年以上有期徒
刑，得併科新臺幣七百萬元以下罰金。
製造、運輸、販賣第三級毒品者，處五年以上有期徒刑，得併科
新臺幣五百萬元以下罰金。
製造、運輸、販賣第四級毒品者，處三年以上十年以下有期徒刑
，得併科新臺幣三百萬元以下罰金。
製造、運輸、販賣專供製造或施用毒品之器具者，處一年以上七
年以下有期徒刑，得併科新臺幣一百萬元以下罰金。
前五項之未遂犯罰之。
藥事法第八十三條：
明知為偽藥或禁藥，而販賣、供應、調劑、運送、寄藏、牙保、
轉讓或意圖販賣而陳列者，處七年以下有期徒刑，得併科新臺幣
五百萬元以下罰金。
犯前項之罪，因而致人於死者，處七年以上有期徒刑，致重傷者
，處三年以上十二年以下有期徒刑。
因過失犯第一項之罪者，處二年以下有期徒刑、拘役或科新臺幣
三十萬元以下罰金。
第一項之未遂犯罰之。
